【裁判字號】    88,易,1232
【裁判日期】    890211
【裁判案由】    贓物
【裁判全文】
臺灣屏東地方法院刑事判決                        八十八年度易字第一二三二號
    公  訴  人  臺灣屏東地方法院檢察署檢察官
    被      告  丙○○
右列被告因贓物案件，經檢察官提起公訴（八十八年度偵字第二六六０號），本院判
決如左：
     主  文
丙○○無罪。
     理  由
一、公訴意旨略以：丙○○於民國八十八年三月二十日十時許，明知綽號張步桃之人
    所出借之車號ＷＱＹ四一七號機車，係一部來路不明之贓車，竟收受該贓車後，
    自行騎用，且出借予不知情之友人甲○○，嗣於八十七年二月十八日，在屏東縣
    萬巒鄉○○路，為警查獲甲○○騎乘該機車，始循線查獲。
二、公訴人認被告涉嫌收受贓物罪，係以被告指稱出借上開機車之人張步桃，經警方
    偕同被告查訪並無其人，且若係張步桃所出借，借用多日何以未將機車返還，且
    張步桃亦未要求返還，足認被告明知該部機車係贓物仍予收受。
三、按犯罪事實應依證據認定之，無證據不得推定其犯罪事實，刑事訴訟法第一百五
    十四條定有明文；又不能證明被告犯罪或其行為不罰者，應諭知無罪之判決。同
    法第三百零一條第一項亦有明文。訊之被告則堅決否認收受贓物犯行，辯稱：不
    知該車係贓車。本院經查，上開機車所懸掛之ＷＱＹ四一七號車牌固為乙○○所
    失竊，乙○○之機車並未失竊等情，業據乙○○到院陳明。而前揭查獲之機車體
    究為誰所有，有無報失竊，因警員未經查證即將之交由甲○○騎回，業據警員丁
    ○○到庭結證在卷。而甲○○騎回被告住處後，被告再返還於張步桃等各情節，
    亦據甲○○、被告於本院陳明在卷，是無從追及該機車車體所在，以查明是否為
    贓車。則該機車之車體為張步桃所有抑或他人所失竊均有可能，自不得因車牌係
    贓物，加以憶測車體亦為贓物。況衡之情理，一般人借用他人機車使用，鮮有要
    求核對所掛車牌與車體是否一致。是對於車牌部分，要求被告核對是否為贓物顯
    然苛求。而被告不願供出張步桃之行蹤，究為不願使張步桃受刑事追訴，或者根
    本沒有張步桃其人之存在，該機車即為被告所竊得，皆有其可能性，然此均不得
    據為推論被告即有知贓之認識。綜上各節，無以證明被告有知贓之認知，本院復
    查無被告有何收受贓物之犯行之積極證據，應認不能證明被告犯罪，揆諸前開法
    條意旨，應為被告無罪之諭知。至於被告是否涉及竊盜罪，因未在本件起訴範圍
    ，宜由檢察官另案偵辦。
    據上論斷，應依刑事訴訟法第三百零一條第一項，判決如主文。
中      華      民      國     八十九     年      二      月    十一    日
                                      臺灣屏東地方法院刑事第一庭
                                          法  官    陳定國
右正本證明與原本無異。
對於本判決如有不服應於收受送達後十日內向本院提出上訴書狀上訴於台灣高等法院
高雄分院並按他造當事人之人數附具繕本。
                                          書記官   丁廣飛
中      華      民      國     八十九     年      二      月    十一    日


司法院資訊處製作；財團法人民間司法改革基金會備份。
